# 校企联合是研发还是捐赠

提问人：18675606670 时间：2023-04-18 14:52:56
陈版主您好，有一个问题想与您请教一下：企业与高校共同建立“联合创新实验室”，其中约定高校提供场地，负责实验室日常运行管理，组织本科、研究生参与实验，企业提供技术指导，并一次性提供 20 万经费，捐赠一套 120 万自研软件。实验室建设周期为两年，学生在实验室取得的科研成果原则上双方共有，申请专利、奖项等，第一署名单位必须为学校。想请问您作为企业支付的款项，是作为研发费用还是捐赠支出更合理

回答人：chenyiwei
要考虑以下问题：
1、经费和软件捐赠的提供是否为合同约定的，与后续实验室能否取得成果无关，相当于企业投入的开办资金？
2、该实验室在合作期间，研发项目的选题由谁主导？企业能否主导该实验室的选题以取得该实验室的研发活动与本企业生产经营活动之间的协同效应？
3、在初始投资后，后续具体项目的投入如何安排？
4、“学生在实验室取得的科研成果原则上双方共有，申请专利、奖项等，第一署名单位必须为学校”，但这些研发成果是否主要由本公司使用并获取其中的经济效益？